臺灣橋頭地方法院刑事判決　　　　　　110年度審訴字第343號
公　訴　人　臺灣橋頭地方檢察署檢察官
被　　　告　曾文生


上列被告因毒品危害防制條例案件，經檢察官提起公訴（110 年
度毒偵字第1309號），嗣被告就被訴事實為有罪之陳述，經本院
告知簡式審判程序之旨，並聽取當事人之意見後，由本院合議庭
裁定改由受命法官獨任進行簡式審判程序，判決如下：
    主  文
曾文生施用第一級毒品，累犯，處有期徒刑柒月；又施用第二級
毒品，累犯，處有期徒刑伍月，如易科罰金，以新臺幣壹仟元折
算壹日。
    事  實
一、曾文生基於施用第一級毒品海洛因之犯意、於民國110 年5
    月12日上午10時50分許為警採尿往前回溯72小時內之某時，
    在其友人位於高雄市左營區某處之住處內，以將海洛因摻入
    香菸內點燃吸食之方式，施用第一級毒品海洛因1 次；另基
    於施用第二級毒品甲基安非他命之犯意，於110 年5 月12日
    上午10時50分許為警採尿往前回溯72小時內之某時，在上開
    地點，再以將甲基安非他命置入玻璃球內燒烤吸食煙霧之方
    式，施用第二級毒品甲基安非他命1 次。嗣因曾文生係毒品
    列管人口，經其同意於110 年5 月12日上午10時50分許採尿
    送驗後，結果確呈海洛因進入人體後代謝之嗎啡陽性反應及
    甲基安非他命進入人體代謝後之安非他命、甲基安非他命陽
    性反應。
二、案經高雄市政府警察局左營分局報告臺灣橋頭地方檢察署檢
    察官偵查起訴。
    理  由
一、按觀察、勒戒或強制戒治執行完畢釋放後，3 年內再犯第十
    條之罪者，檢察官或少年法院（地方法院少年法庭）應依法
    追訴或裁定交付審理。毒品危害防制條例第23條第2 項定有
    明文。查本案被告前於109 年間因施用毒品案件，經本院以
    109 年度毒聲字第157 號裁定送觀察、勒戒後，認無繼續施
    用毒品之傾向，於110 年4 月15日執行完畢釋放出所，並經
    臺灣橋頭地方檢察署檢察官以110 年度毒偵緝字第27號為不
    起訴處分確定等情，有臺灣高等法院被告前案紀錄表在卷可
    查（見本院卷第43至50頁），是被告於經觀察、勒戒執行完
    畢釋放後，即於3 年內再犯本案施用毒品犯行，揆諸前揭規
    定，應依法追訴處罰，先予敘明。
二、上揭犯罪事實，業據被告曾文生於偵訊及本院審理中坦承不
    諱（見偵卷第35至36頁；本院卷第35、40頁），且被告於11
    0 年5 月12日經警採尿送驗結果，確呈海洛因進入人體後代
    謝之嗎啡陽性反應及甲基安非他命進入人體代謝後之安非他
    命、甲基安非他命陽性反應乙節，有正修科技大學超微量研
    究科技中心110 年5 月26日報告編號R00-0000-000號尿液檢
    驗報告1 紙在卷可查（見警卷第13頁），復有列管人口基本
    資料查詢、列管毒品人口尿液檢體採集送驗紀錄表、勘察採
    證同意書、高雄市政府警察局左營分局查獲毒品案尿液採證
    代碼對照表、高雄市政府警察局左營分局查獲施用（持有）
    毒品案件經過情形紀錄表等在卷可稽（見警卷第9 至11頁、
    第15至17頁），足認被告上開任意性自白確與事實相符。本
    案事證明確，被告上開犯行均堪以認定，均應依法論科。
三、論罪科刑：
  ㈠核被告所為，分別係犯毒品危害防制條例第10條第1 項之施
    用第一級毒品罪及同條例第10條第2 項之施用第二級毒品罪
    。被告持有第一級、第二級毒品之低度行為，均為施用之高
    度行為所吸收，均不另論罪。被告所犯上開2 罪間，犯意有
    別，行為互殊，應予分論併罰。
  ㈡被告前於108 年間因施用毒品案件，經本院以108 年度簡字
    第1765號判處有期徒刑4 月確定，並於108 年11月27日易科
    罰金執行完畢，有前揭臺灣高等法院被告前案紀錄表在卷可
    佐，其於有期徒刑執行完畢後5 年內，故意再犯本案有期徒
    刑以上之2 罪，均為累犯。查被告前揭徒刑執行完畢之案件
    與本案罪質相同，依被告構成累犯及本案犯罪情節，核無司
    法院釋字第775 號解釋所示罪刑不相當之情事，自均應依刑
    法第47條第1 項規定加重其刑。
  ㈢爰審酌被告前因施用毒品經觀察、勒戒處分及刑之執行（構
    成累犯部分不重複評價），猶未能深切體認毒品危害己身之
    鉅，及早謀求脫離毒害之道，反伺機再犯，顯見其戒除毒癮
    之意志不堅，迄未能記取教訓，殊為不該，復參酌其所犯施
    用毒品行為係戕害自己身心健康，尚未嚴重破壞社會秩序、
    侵害他人權益，且其犯罪後尚能坦承施用毒品犯行之態度，
    兼衡其自述教育程度、工作、經濟狀況及家庭生活狀況（見
    本院卷第41頁）等一切情狀，分別量處如主文所示之刑，並
    就所犯施用第二級毒品部分，諭知易科罰金之折算標準。
據上論斷，應依刑事訴訟法第273 條之1 第1 項、第299 條第1
項前段，毒品危害防制條例第10條第1 項、第2 項，刑法第11條
前段、第47條第1 項、第41條第1 項前段、第50條第1 項第1 款
，判決如主文。
本案經檢察官呂建興提起公訴，檢察官鍾葦怡到庭執行職務。
中    華    民    國   110    年    11    月    8     日
                  刑事第四庭    法  官  陳芸葶
以上正本證明與原本無異。
如不服本判決應於收受送達後20日內向本院提出上訴書狀，並應
敘述具體理由；如未敘述上訴理由者，應於上訴期間屆滿後20日
內向本院補提理由書（均須按他造當事人之人數附繕本）「切勿
逕送上級法院」。
中    華    民    國   110    年    11    月    8     日
                                書記官  黃昰澧
附錄本件論罪科刑法條：
施用第一級毒品者，處6 月以上5 年以下有期徒刑。
施用第二級毒品者，處3 年以下有期徒刑。